【裁判字號】    97,訴,368
【裁判日期】    970331
【裁判案由】    毒品危害防制條例
【裁判全文】
臺灣臺北地方法院刑事判決               97年度訴字第368號
公  訴  人  臺灣臺北地方法院檢察署檢察官
被      告  甲○○
                      1
                    （現因另案於臺灣臺北監獄執行中）
上列被告因違反毒品危害防制條例案件，經檢察官提起公訴（97
年度毒偵字第48、179 號），因被告於準備程序進行中就被訴事
實為有罪之陳述，且所犯非死刑、無期徒刑、最輕本刑為三年以
上有期徒刑之罪或高等法院管轄第一審案件，經告知簡式審判程
序之旨，並聽取檢察官、被告之意見後，裁定進行簡式審判程序
審理判決如下：
    主  文
甲○○施用第一級毒品，累犯，處有期徒刑拾月，扣案之第一級
毒品海洛因（淨重零點壹伍伍零公克，驗餘重零點壹肆玖玖公克
）沒收銷燬，包裝前開第一級毒品海洛因之包裝袋壹個，沒收；
又施用第二級毒品，累犯，處有期徒刑伍月；又施用第一級毒品
，累犯，處有期徒刑拾月；又施用第二級毒品，累犯，處有期徒
刑伍月。應執行有期徒刑貳年貳月，扣案之第一級毒品海洛因（
淨重零點壹伍伍零公克，驗餘重零點壹肆玖玖公克）沒收銷燬，
包裝前開第一級毒品海洛因之包裝袋壹個，沒收。
    事  實
一、甲○○於民國91年2月至7月間因施用第二級毒品安非他命案
    件，經本院以91年度毒聲字第1460號裁定送觀察勒戒處所觀
    察、勒戒，因無繼續施用毒品之傾向，由臺灣臺北地方法院
    檢察署檢察官於91年08月12日以91年度毒偵字第1502號為不
    起訴處分確定；又於91年12月間因施用第二級毒品安非他命
    案件，經本院於91年12月25日以91年度毒聲字第2588號裁定
    送觀察勒戒處所觀察、勒戒後，因認有繼續施用毒品之傾向
    ，再經本院於92年2月10日以92年度毒聲字第243號裁定令入
    戒治處所施以強制戒治，嗣甲○○因經戒治所評定合格，認
    無繼續戒治之必要，由本院於92年12月04日以92年度毒聲字
    第2046號裁定停止戒治，所餘戒治期間，付保護管束（甲○
    ○因毒品危害防制條例修正而於93年1月9日出所），前揭施
    用第二級毒品安非他命犯行，另經本院於92年02月10日以92
    年度簡字第430號判決判處有期徒刑四月確定，於93年5月8
    日執行完畢；復於93年下旬至94年01月間因連續施用第一級
    、第二級毒品案件，經本院以94年度訴字第462 號判決分別
    判處有期徒刑一年及十月，應執行有期徒刑一年八月確定，
    於96年01月31日執行完畢；再於96年02月間因施用第二級毒
    品案件，經本院96年度易字第1703號判處有期徒刑十月，減
    刑為有期徒刑五月確定；於96年05月間因施用第二級毒品案
    件，經本院96年度易字第2599號判處有期徒刑十月確定；於
    96年06月間因施用第二級毒品及接續同時施用第一級、第二
    級毒品案件，經本院96年度訴字第1540號判處有期徒刑一年
    二月確定；於96年07月間因施用第一級、第二級毒品案件，
    經本院96年度訴字第1448號分別判處有期徒刑七月、三月，
    應執行有期徒刑九月確定。
二、詎其猶不知悔改，為下列行為：
  (一)基於施用第一級毒品海洛因之犯意，於96年09月18日上午10
    時許，在臺北市萬華區○○○路○段159號住處，以將海洛因
    放入香煙內再點燃吸食之方式，施用海洛因一次；另基於施
    用第二級毒品甲基安非他命（起訴書均誤載為安非他命）之
    犯意，於96年09月18日上午10時至11時間，在臺北市萬華區
    ○○○路1段159號住處，以將甲基安非他命放入玻璃球內，
    用火燒烤後吸食其所產生之煙霧之方式，施用第二級毒品甲
    基安非他命一次。嗣於96年09月18日17時許，在臺北市○○
    區○○路116號前為警查獲，並當場扣得海洛因1小包（毛重
    0.3550公克，淨重0.1550公克，驗餘重0.1499公克)。
  (二)另基於施用第一級毒品海洛因之犯意，於96年12月09日上午
    7、8時許，在臺北市萬華區○○○路○段159號住處（起訴書
    誤載為臺北市○○區○○路1 段125巷9號4樓之1居所），以
    將海洛因放入香煙內再點燃吸食之方式，施用海洛因一次；
    另基於施用第二級毒品甲基安非他命之犯意，於96年12月09
    日凌晨2、3時許，在臺北市萬華區○○○路○段159號住處（
    起訴書誤載為臺北市○○區○○路1 段125巷9號4樓之1居所
    ），以將甲基安非他命放入玻璃球內，用火燒烤後吸食其所
    產生之煙霧之方式，施用第二級毒品甲基安非他命一次。嗣
    於同日因另案經警持拘票通知其到案，因而查獲。
三、案經臺北市政府警察局萬華分局報告臺灣臺北地方法院檢察
    署檢察官偵查起訴。
    理  由
一、上開施用第一級、第二級毒品之犯罪事實，業據被告甲○○
    於警詢、偵查中、本院審理時坦承不諱（見96年度毒偵字第
    3036號卷第9至11、44、45頁，97年度毒偵字第179號卷第3
    至6頁，本院97年3月24日審判筆錄），並有下列事證可稽：
  (一)被告於96年09月18日17時許為警查獲後，經警採尿送驗，以
    氣相層析質譜儀法確認檢驗結果，呈安非他命及甲基安非他
    命、嗎啡及可待因陽性反應，此有臺灣尖端先進生技股份有
    限公司96年09月29日所出具之濫用藥物檢驗報告、臺北市政
    府警察局偵辦毒品案件尿液檢體委驗單附卷可稽（見96年度
    毒偵字第3036號卷第50、51頁）。又被告當日為警查獲時，
    扣得白色粉末1 小包，經交通部民用航空局航空醫務中心以
    氣相層析質譜儀法鑑驗結果：實秤毛重0.3550公克（含1 袋
    ），淨重0.1550公克，取樣0.0051公克，餘重0.1499公克，
    檢出第一級毒品海洛因等成分，此有交通部民用航空局航空
    醫務中心96年10月3日航藥鑑字第0961583號毒品鑑定書在卷
    可考（見96年度毒偵字第3036號卷第55頁）。此外，復有搜
    索筆錄及扣押物品目錄表、前開扣案物品照片2 幀附卷可參
    （見96年度毒偵字第3036號卷第15至17、20、21頁）。
  (二)被告於96年12月09日為警查獲後，經警採尿送驗，以氣相層
    析質譜儀法確認檢驗結果，呈安非他命及甲基安非他命、嗎
    啡及可待因陽性反應，此有臺灣尖端先進生技股份有限公司
    96年12月14日所出具之濫用藥物檢驗報告、臺北市政府警察
    局偵辦毒品案件尿液檢體委驗單附卷可稽（見97年度毒偵字
    第179號卷第8、9頁）。
  (三)被告於91年2月至7月間因施用第二級毒品安非他命案件，經
    本院以91年度毒聲字第1460號裁定送觀察勒戒處所觀察、勒
    戒，因無繼續施用毒品之傾向，由臺灣臺北地方法院檢察署
    檢察官於91年08月12日以91年度毒偵字第1502號為不起訴處
    分確定；於91年12月間因施用第二級毒品安非他命案件，經
    本院於91年12月25日以91年度毒聲字第2588號裁定送觀察勒
    戒處所觀察、勒戒後，因認有繼續施用毒品之傾向，再經本
    院於92年2月10日以92年度毒聲字第243號裁定令入戒治處所
    施以強制戒治，嗣甲○○因經戒治所評定合格，認無繼續戒
    治之必要，由本院於92年12月04日以92年度毒聲字第2046號
    裁定停止戒治，所餘戒治期間，付保護管束（甲○○因毒品
    危害防制條例修正而於93年1月9日出所），前揭施用第二級
    毒品安非他命犯行，另經本院於92年02月10日以92年度簡字
    第430 號判決判處有期徒刑四月確定，於93年5月8日執行完
    畢；於93年下旬至94年01月間因連續施用第一級、第二級毒
    品案件，經本院以94年度訴字第462 號判決分別判處有期徒
    刑一年及十月，應執行有期徒刑一年八月確定，於96年01月
    31日執行完畢；於96年02月間因施用第二級毒品案件，經本
    院96年度易字第1703號判處有期徒刑十月，減刑為有期徒刑
    五月確定；於96年05月間因施用第二級毒品案件，經本院96
    年度易字第2599號判處有期徒刑十月確定；於96年06月間因
    施用第二級毒品及接續同時施用第一級、第二級毒品案件，
    經本院96年度訴字第1540號判處有期徒刑一年二月確定；於
    96年07月間因施用第一級、第二級毒品案件，經本院96年度
    訴字第1448號分別判處有期徒刑七月、三月，應執行有期徒
    刑九月確定之情，有上開本院裁定與判決、不起訴處分書、
    臺灣高等法院被告前案紀錄表附卷可憑。
  (四)綜上，足認被告任意性自白與事實相符，本件事證明確，被
    告施用第一級、第二級毒品犯行可以認定。
二、查海洛因和甲基安非他命，依毒品危害防制條例第2條第2項
    第1款、第2款規定，分屬第一級與第二級毒品。是核被告所
    為，分別係犯毒品危害防制條例第10條第1項、第2項之施用
    第一級毒品、第二級毒品之罪；被告施用前後持有第一級毒
    品、第二級毒品之犯行，則為施用之犯行所吸收，均不另論
    罪。被告有事實欄所載論罪科刑及執行情形，此有臺灣高等
    法院被告前案紀錄表附卷可參，其前受有期徒刑之執行完畢
    ，於五年以內故意再犯本件最重本刑為有期徒刑以上之罪，
    皆為累犯，均應依刑法第47條第1 項規定，加重其刑。又其
    二次施用第一級毒品、二次第二級毒品之犯行，均犯意各別
    ，行為互殊，應予分論併罰。爰審酌被告前有多次施用毒品
    案件，並經論罪科刑及執行，已經論述如前，竟仍不思悔改
    ，徹底袪除施用毒品之惡習，猶再次施用，可知其深陷毒癮
    難以自拔，惟念及其施用毒品之犯行，在本質上乃屬戕害自
    己身心健康之行為，尚未有嚴重破壞社會秩序或侵害他人權
    益之情形，且犯後尚能坦承犯行之態度等一切情狀，分別量
    處如主文所示之刑，並定應執行刑，以示懲儆。末查扣案之
    第一級毒品海洛因（淨重0.1550公克，驗餘重0.1499公克）
    ，為查獲之第一級毒品，爰依毒品危害防制條例第18條第1
    項前段規定，宣告沒收銷燬；又包裝上開海洛因之包裝袋1
    個，有防止毒品裸露、逸出及潮濕之功用，並便於攜帶使用
    ，為被告所有而供其施用毒品犯罪所用之物等情，業經被告
    自承在案，爰依刑法第38條第1項第2款規定，宣告沒收。
據上論斷，依刑事訴訟法第273條之1 第1項、第299條第1項前段
，毒品危害防制條例第10條第1項、第2項，第18條第1 項前段，
刑法第11條、第47條第1項、第38條第1項第2款、第51條第5款，
判決如主文。
本案經檢察官簡逸薇到庭執行職務
中    華    民    國    97    年    3     月    31    日
                  刑事第五庭    法  官  賴秀蘭
以上正本證明與原本無異。
如不服本判決，應於判決送達後10日內，向本院提出上訴狀。
                                書記官  游秀珠
中    華    民    國    97    年    4     月    7     日
附錄本案論罪科刑法條：
毒品危害防制條例第10條
施用第一級毒品者，處 6 月以上 5 年以下有期徒刑。
施用第二級毒品者，處 3 年以下有期徒刑。


司法院資訊處製作；財團法人民間司法改革基金會備份。
